# 关于合并报表中母子公司，子子公司之间未实现利润的抵消

提问人：ying0518 时间：2010-12-22 17:02:31
如题，合并报表中子子公司、母子公司之间未实现利润如何抵消，之前全部计入归属于母公司当期损益，我们同事到上国会培训，说应该按照比例抵消，可如此一来，合并报表中子公司少数股东权益金额与法定报表金额不一致，到底那一种方式比较合理，理论依据是什么？

回答人：chenyiwei
这个问题一直没有定论，以前把内部交易未实现损益抵销的影响都归属于母公司股东，少数股东不承担，而现在在实体理论下，对于逆销或平销交易中的未实现利润抵销的影响，少数股东按比例承担是我个人比较倾向的做法。